臺灣高雄地方法院刑事判決　　　　　　 95年度簡上字第614號
上　訴　人　臺灣高雄地方法院檢察署檢察官
上　訴　人
即　被　告　乙○○
選任辯護人　楊申田律師
　　　　　　余如惠律師
　　　　　　蘇瑛婷律師
上列上訴人因被告偽造文書案件，不服本院高雄簡易庭中華民國
95年4 月28日94年度簡字第6410號號第一審判決（聲請簡易判決
處刑案號：臺灣高雄地方法院檢察署94年度偵字第15744 號）提
起上訴，本院管轄之第二審合議庭，判決如下：
    主  文
上訴駁回。
    事實及理由
一、本案經本院審理結果，認原審判決認事用法及量刑均無不當
    ，應予維持，並引用原審判決書記載之事實及理由（如附件
    ）。
二、查被告乙○○行為後，如附表所示之相關法律均業經變更，
    並俱於95年7 月1 日施行，玆經整體比較結果，裁判時法並
    未較為有利，從而依刑法第2 條第1 項規定，自應適用各該
    行為時法，亦即修正前法，合先敘明。至95年7 月1 日修正
    施行之刑法就第74條緩刑規定雖亦修正，然依最高法院95年
    第8 次刑事庭會議決議意旨，犯罪在新法施行前，而新法施
    行後為緩刑之宣告，應適用新法第74條之規定，附此敘明。
三、按土地使用權同意書上蓋用土地所有權人甲○○之印章，依
    一般習慣，係證明甲○○確有同意在其共有土地上興建房屋
    之用意表示，是在土地使用權同意書蓋用上開土地所有權人
    之印章，性質上應屬於刑法第210 條所稱之私文書，自非僅
    屬於單純之印文。被告以甲○○之土地所有權人名義偽造上
    開土地使用權同意書文件，再持向高雄市政府工務局建築管
    理處申報開工，自足以生損害於甲○○及高雄市政府工務局
    對於建築工程管理查核之正確性，核其所為，係犯刑法第21
    6 條、第210 條之行使偽造私文書罪。被告偽造印章及蓋用
    偽印文於前開土地使用權同意書係偽造私文書之部分行為，
    偽造私文書後復持以行使，其偽造之低度行為應為行使之高
    度行為所吸收，均不另論罪。原審雖未及比較新舊法，但依
    修正後刑法第2 條第1 項規定，係以適用行為時法為原則，
    而依上開新舊法比較之說明，可知被告行為後之法律並非較
    有利於行為人，本案仍應適用行為時法，則原判決逕用行為
    時法，即無不當，自不構成撤銷之事由，附此敘明。上訴人
    即檢察官上訴意旨雖以：被告明知告訴人係為辦理土地分割
    而交付印鑑證明，然於偵查、審理中竟飾詞狡辯，稱告訴人
    係為授權辦理共有土地之使用而交付印鑑證明，被告顯無悔
    改之意，原審認被告受刑之宣告後當知所警惕，無再犯之虞
    ，而為緩刑之諭知，顯有不當等語；上訴人即被告上訴意旨
    則以：伊已瞭解所為非是，請給予自新機會等語。然查，被
    告於本院審理中業就本件偽造文書犯行坦認不諱，並請求給
    予自新機會，有本院審理筆錄乙份附卷可憑，檢察官上訴意
    旨之情，業已喪失，其上訴顯無理由；至被告上訴意旨請求
    給予自新機會，然原審斟酌被告犯罪情節，業已宣告緩刑，
    望其自新，其上訴亦無理由，是原審依刑事訴訟法第449 條
    第1 項前段、第450 條第1 項，刑法第216 條、第210 條、
    刑法第41條第1 項前段（修正前）、第74條第1 款、第219
    條，罰金罰鍰提高標準條例第1 條前段、第2 條（修正前）
    等規定，判處被告有期徒刑6 月，如易科罰金，以銀元300
    元折算1 日，緩刑3 年，其法律適用及量刑均屬妥適，上訴
    人等之上訴，均無理由，應均予駁回。
據上論斷，應依刑事訴訟法第455 條之1 第1 項及第3 項、第37
3 條、第368 條，判決如主文。
本案經檢察官丙○○到庭執行職務。
中　　華　　民　　國　　96　　年　　5 　　月　　31　　日
                刑事第十一庭  審判長法  官  何秀燕
                                    法  官  吳金芳
                                    法  官  林揚奇
以上正本證明與原本無異。
不得上訴。
中　　華　　民　　國　　96　　年　　5 　　月　　31　　日
                                    書記官  于耀文
附錄本判決論罪科刑法條全文：
刑法第210條
偽造、變造私文書，足以生損害於公眾或他人者，處5 年以下有
期徒刑。
刑法第216條
行使第210 條至第215 條之文書者，依偽造、變造文書或登載不
實事項或使登載不實事項之規定處斷。
附表：
┌──────┬─────────────┬─────────────┬───────┬─────┐
│相關變更條文│行為時法（下稱舊法）之內容│裁判時法（下稱新法）之內容│比  較  理  由│備    註  │
├──────┼─────────────┼─────────────┼───────┼─────┤
│【罰金刑之下│罰金：（銀元）1 元以上。  │罰金：新臺幣1000元以上，以│罰金刑之下限，│舊法下限刑│
│限與加、減】│                          │百元計算。                │由銀元10元（亦│較低，較為│
│刑法第33條第│                          │                          │經提高）即新臺│有利。    │
│5 款        │                          │                          │幣30元，提高為│          │
│            │                          │                          │新臺幣1000元；│          │
│            │                          │                          │且加（減）之最│          │
│            │                          │                          │低數額，亦由銀│          │
│            │                          │                          │元1 元即新臺幣│          │
│            │                          │                          │3 元，提高為新│          │
│            │                          │                          │臺幣100 元    │          │
├──────┼─────────────┼─────────────┼───────┼─────┤
│【易科罰金折│犯最重本刑為5 年以下有期徒│犯最重本刑為5 年以下有期徒│易科罰金折算標│舊法有利  │
│算標準變更】│刑以下之刑之罪，而受6 個月│刑以下之刑之罪，而受6 個月│準由銀元300 元│          │
│修正前刑法第│以下有期徒刑或拘役之宣告…│以下有期徒刑或拘役之宣告者│即新臺幣900 元│          │
│41條第1 項前│得以（銀元，下同）1 元以上│，得以新臺幣1000元、2000元│，提高為以新臺│          │
│段、修正前罰│3 元以下折算1 日，易科罰金│或3000元折算1 日，易科罰金│幣1000元、2000│          │
│金罰鍰提高標│。依刑法第41條易科罰金…就│。                        │元或3000元折算│          │
│準條例第2 條│其原定數額提高為100 倍折算│                          │1 日。        │          │
│→現行刑法第│1 日；法律所定罰金數額未依│                          │              │          │
│41條第1 項前│本條例提高倍數，或其處罰法│                          │              │          │
│段          │條無罰金刑之規定者，亦同。│                          │              │          │
├──────┼─────────────┴─────────────┴───────┴─────┤
│整體比較結果│舊法有利。                                                                        │
└──────┴─────────────────────────────────────────┘
